---
title: "TFG"
author: "Alvaro Ruiz"
date: "16 de marzo de 2022"
output: html_document
---

#Paquetes y carga de datos
```{r}
library(readxl)
library(foreign)
library(sjmisc)
library(PerformanceAnalytics)
library(psych)
library(tidyverse)
library(ggplot2)
library(dplyr)
library(visreg)
library(GGally)
library(mapSpain)
library(corrplot)
library(rgdal)
library(broom)
library(car)
library(ggcorrplot)
library(caret)
library(tree)
```

```{r}
Datos <- read_excel("DatosEne22.xlsx")
```

#An??lisis COVID-19
```{r}
ggplot(Datos, aes(x = EDAD)) +
  geom_histogram()

hist1 <- ggplot(Datos, aes(x=EDAD)) + geom_histogram() + 
  xlab("Edad (0-100)") + 
  ylab("Frecuencia Absoluta") +
  ggtitle("Distribucion de edad")
```

```{r}
attach(Datos)
```

#Preocupaci??n COVID-19
```{r}
pl <- ggplot(Datos, aes(x=PREOC_COVID))
```

```{r}
P12<-pl + geom_histogram(binwidth = 1, col='black', fill='cadetblue4')
P12 + xlab('Puntuacion') + ylab('Count') + ggtitle('Grado de preocupacion ante la situacion del coronavirus')
```

```{r}
count(Datos, PREOC_COVID)
```

```{r}
count(Datos, VALORACION_COVID)
```

```{r}
FILTRO_PREOC2<-filter(Datos, PREOC_COVID!=8)
FILTRO_PREOC1<-filter(FILTRO_PREOC2, PREOC_COVID!=9)
mod_edad_preoc<-lm(EDAD ~ PREOC_COVID, data = FILTRO_PREOC1)
ggplot(data = FILTRO_PREOC1, aes(x = EDAD, y = PREOC_COVID)) +
geom_point() +
geom_smooth(color = "firebrick") +
geom_hline(yintercept = 0) +
theme_bw()
```

#Valoraci??n COVID-19
```{r}
FILTRO_VALORACION<-filter(Datos, VALORACION_COVID<4)
```

```{r}
mod_edad_VALORA<-lm(EDAD ~ VALORACION_COVID, data = FILTRO_VALORACION)
ggplot(data = FILTRO_VALORACION, aes(x = EDAD, y = VALORACION_COVID)) +
geom_point() +
geom_smooth(color = "firebrick") +
geom_hline(yintercept = 0) +
theme_bw()
```

```{r}
FILTRO_PREOC<-filter(Datos, PREOC_COVID<6)

ggplot(data = FILTRO_PREOC, aes(x = EDAD, y = PREOC_COVID)) +
geom_point() +
geom_smooth(color = "firebrick") +
geom_hline(yintercept = 0) +
theme_bw()
```

#Infecci??n COVID-19
```{r}
FILTRO_INFECC<-filter(FILTRO_PREOC, INFECC_COVID<3)

INFECCION_COVID=factor(FILTRO_INFECC$INFECC_COVID, labels = c("SI", "NO"))
tabla_inf_preoc<-table(FILTRO_INFECC$PREOC_COVID, INFECCION_COVID)
tabla1<-prop.table(tabla_inf_preoc,1)
round(prop.table(tabla_inf_preoc,1),3)
```

```{r}
lminfec<-lm(PREOC_COVID~INFECCION_COVID, data=FILTRO_INFECC)
visreg(lminfec, partial=T)
```

```{r}
chisq.test(tabla1)
```

```{r}
chisq.test(tabla1)$expected
```

#Vacuna y dosis
```{r}
FILTRO_VACUNA<-filter(FILTRO_PREOC, VACUNA<3)

lm_vacuna<-lm(PREOC_COVID~VACUNA, data=FILTRO_VACUNA)
visreg(lm_vacuna, partial=T)
```

```{r}
FILTRO_PREOC_1<-filter(Datos, PREOC_COVID<6)
FILTRO_DOSIS<-filter(FILTRO_PREOC_1, DOSIS<4)
```

```{r}
tabla_dosis_preoc<-table(FILTRO_DOSIS$PREOC_COVID, FILTRO_DOSIS$DOSIS)
tabla2<-prop.table(tabla_dosis_preoc,1)
round(tabla2,3)
```

```{r}
mosaicplot(tabla2, color = T, main = "Grafico DOSIS / PREOC_COVID")
```

```{r}
INFECC_COVIDN<-as.numeric(INFECC_COVID)
DOSISN<-as.numeric(DOSIS)
Datos_CCAA<-data.frame(CCAA, PREOC_COVID, VALORACION_COVID, DOSISN, INFECC_COVIDN)
FILTRO1<-filter(Datos_CCAA, INFECC_COVIDN<3)
FILTRO2<-filter(FILTRO1, DOSISN<4)
FILTRO3<-filter(FILTRO2, VALORACION_COVID<4)
CCAA_Buenos<-filter(FILTRO3, PREOC_COVID<6)

summary(CCAA_Buenos)
```

#Mapas Espa??a COVID-19
```{r}
(Media_Preoc<-aggregate(PREOC_COVID~CCAA, FUN=mean))
```

```{r}
plot(Media_Preoc, pch=19)
axis(1, at=c(1,2,3,4,5,6,7,8,9,10,11,12,13,14,15,16,17,18,19))
```

```{r}
filter(Media_Preoc, PREOC_COVID<1.851)
```

```{r}
PREOC_COVID_CCAA<-c(1.764706,2.068093,2.054131,2.160920,1.945338,2.000000,1.800000,2.400000,1.830986,1.729167,1.934783,1.834320,1.910112,2.129870,1.778947,1.922449,1.947917,1.907285,1.949367)
nuts1 <- esp_get_nuts(resolution = 10, epsg = 3857, nuts_level = 2)
nuts1=cbind(nuts1, PREOC_COVID_CCAA)
ggplot(nuts1, aes(fill=PREOC_COVID_CCAA)) +
  geom_sf() +
  theme_linedraw() +
  labs(title = "MAPA POR COMUNIDADES")
```

```{r}
(Media_Dosis<-aggregate(DOSISN~CCAA, FUN=mean))
```

```{r}
plot(Media_Dosis, pch=19)
axis(1, at=c(1,2,3,4,5,6,7,8,9,10,11,12,13,14,15,16,17,18,19))
```

```{r}
(Media_infecc<-aggregate(INFECC_COVIDN~CCAA, FUN=mean))

```

```{r}
plot(Media_infecc, pch=19)
axis(1, at=c(1,2,3,4,5,6,7,8,9,10,11,12,13,14,15,16,17,18,19))
```

```{r}
INFECC_COVIDN_CCAA<-c(1.380952, 1.518325,1.783019,1.640000,1.523256,1.702703,2,1,1.666667,1.714286,1.6,1.640625,1.5,1.521739,1.580645,1.47027,1.526316,1.675,1.694444)
nuts2 <- esp_get_nuts(resolution = 10, epsg = 3857, nuts_level = 2)
nuts2=cbind(nuts2, INFECC_COVIDN_CCAA)
ggplot(nuts2, aes(fill=INFECC_COVIDN_CCAA)) +
  geom_sf() +
  theme_linedraw() +
  labs(title = "MAPA POR COMUNIDADES")
```

#AN??LISIS SOCIAL Y POL??TICO
#Limpieza de datos
```{r}
VALORA_PS<-filter(Datos, VALORALIDERES_PS!=98)
VALORA_PS1<-filter(VALORA_PS, VALORALIDERES_PS!=99)
VALORA_PS2<-filter(VALORA_PS1, VALORALIDERES_PS!='NA')

VALORA_PC<-filter(VALORA_PS2, VALORALIDERES_PC!=98)
VALORA_PC1<-filter(VALORA_PC, VALORALIDERES_PC!=99)
VALORA_PC2<-filter(VALORA_PC1, VALORALIDERES_PC!='NA')

VALORA_YD<-filter(VALORA_PC2, VALORALIDERES_YD!=98)
VALORA_YD1<-filter(VALORA_YD, VALORALIDERES_YD!=99)
VALORA_YD2<-filter(VALORA_YD1, VALORALIDERES_YD!='NA')

VALORA_SA<-filter(VALORA_YD2, VALORALIDERES_SA!=98)
VALORA_SA1<-filter(VALORA_SA, VALORALIDERES_SA!=99)
VALORA_SA2<-filter(VALORA_SA1, VALORALIDERES_SA!='NA')

VALORA_IA<-filter(VALORA_SA2, VALORALIDERES_IA!=98)
VALORA_IA1<-filter(VALORA_IA, VALORALIDERES_IA!=99)
VALORA_IA2<-filter(VALORA_IA1, VALORALIDERES_IA!='NA')

VALORA_IE<-filter(VALORA_IA2, VALORALIDERES_IE!=98)
VALORA_IE1<-filter(VALORA_IE, VALORALIDERES_IE!=99)
VALORACION<-filter(VALORA_IE1, VALORALIDERES_IE!='NA')
```

```{r}
attach(VALORACION)
```

```{r}
FILTRO_ECOES<-filter(VALORACION, ECOESP!=8)
FILTRO_ECOESP<-filter(FILTRO_ECOES, ECOESP!=9)
FILTRO_ECOPE<-filter(FILTRO_ECOESP, ECOPER!=8)
FILTRO_ECOPER<-filter(FILTRO_ECOPE, ECOPER!=9)
```

```{r}
Tabla4<-table(FILTRO_ECOPER$VALORALIDERES_PS, FILTRO_ECOPER$ECOESP)
TABLA_PS_ECOESP<-prop.table(Tabla4,2)
round(TABLA_PS_ECOESP,3)
```


```{r}
library(car)
library(dplyr)
ECO_ESP_R<-car::recode(FILTRO_ECOPER$ECOESP, '1:3=1; 4=0; 5=0')
barplot(table(ECO_ESP_R), cex.names = .6, cex.axis = .7)
```

#Pedro S??nchez - Econom??a personal

```{r}
FILTRO_ECOPER$VALORALIDERES_PS<-as.numeric(FILTRO_ECOPER$VALORALIDERES_PS)
modelo_ps_ecoesp<-glm(ECO_ESP_R ~ VALORALIDERES_PS, data = FILTRO_ECOPER, family = binomial)
summary(modelo_ps_ecoesp)
```

#Pablo Casado - confianza oposicion
```{r}
FILTRO_CONFIANZA_OP<-filter(VALORACION, VALORACION$CONFIANZAOPOSIC!=8)
FILTRO_CONF_OP<-filter(FILTRO_CONFIANZA_OP, FILTRO_CONFIANZA_OP$CONFIANZAOPOSIC!=9)
```

```{r}
CONFIANZAOPOSIC<-car::recode(FILTRO_CONF_OP$CONFIANZAOPOSIC, "1=4; 2=3; 3=2; 4=1")
tabopval<-table(FILTRO_CONF_OP$VALORALIDERES_PC, CONFIANZAOPOSIC)
(TABLA_PC_CONFOP<-round(prop.table(tabopval,1),3))
```

```{r}
attach(FILTRO_CONF_OP)
```

```{r}
VALORALIDERES_PC<-as.numeric(VALORALIDERES_PC)
CONFIANZAOPOSIC<-as.numeric(CONFIANZAOPOSIC)
```

```{r}
cor.test(VALORALIDERES_PC, CONFIANZAOPOSIC)
```

```{r}
shapiro.test(CONFIANZAOPOSIC)
```

```{r}
shapiro.test(VALORALIDERES_PC)
```



```{r}
cor.test(VALORALIDERES_PC, CONFIANZAOPOSIC, method= "spearman")
```

#Yolanda D??az - Confianza presidente
```{r}
FILTRO_CONFIANZA_PTE<-filter(VALORACION, VALORACION$CONFIANZAPTE!=8)
FILTRO_CONF_PTE<-filter(FILTRO_CONFIANZA_PTE, FILTRO_CONFIANZA_PTE$CONFIANZAPTE!=9)
```

```{r}
CONFIANZAPTE<-car::recode(FILTRO_CONF_PTE$CONFIANZAPTE, "1=4; 2=3; 3=2; 4=1")
tabPTEvalYD<-table(FILTRO_CONF_PTE$VALORALIDERES_YD, CONFIANZAPTE)
(TABLA_YD_CONF_PTE<-round(prop.table(tabPTEvalYD,1),3))
```

```{r}
attach(FILTRO_CONF_PTE)
```


```{r}
VALORALIDERES_YD<-as.numeric(VALORALIDERES_YD)
CONFIANZAPTE<-as.numeric(CONFIANZAPTE)
```

```{r}
cor.test(VALORALIDERES_YD, CONFIANZAPTE)
```

```{r}
shapiro.test(CONFIANZAPTE)
```

```{r}
shapiro.test(VALORALIDERES_YD)
```

```{r}
cor.test(VALORALIDERES_YD, CONFIANZAPTE, method= "spearman")
```

#Santiago Abascal - Clase
```{r}
FILTRO_C<-filter(VALORACION, CLASE!=6)
FILTRO_CL<-filter(FILTRO_C, CLASE!=8)
FILTRO_CLASE<-filter(FILTRO_CL, CLASE!=9)

tabSAclas<-table(FILTRO_CLASE$VALORALIDERES_SA, FILTRO_CLASE$CLASE)
TABLA_SA_CLASE<-round(prop.table(tabSAclas,2),3)
TABLA_SA_CLASE
```

```{r}
FILTRO_CLASE$CLASE<-as.factor(FILTRO_CLASE$CLASE)
FILTRO_CLASE$VALORALIDERES_SA<-as.numeric(FILTRO_CLASE$VALORALIDERES_SA)
```



```{r}
BOX_VAL_SA_CLASE<-ggplot(FILTRO_CLASE, aes(x=CLASE, y=VALORALIDERES_SA)) +
  geom_boxplot() +
  ggtitle("Valoraci??n a Santiago Abascal seg??n clase") 
BOX_VAL_SA_CLASE
```

```{r}
library(Rmisc)
```

```{r}
DATAFRAMESACLASE<-data.frame(FILTRO_CLASE$VALORALIDERES_SA, FILTRO_CLASE$CLASE)
```

```{r}
(TABLA_SA_CLASE_SUMMARYSE<-summarySE(DATAFRAMESACLASE, measurevar = "FILTRO_CLASE.VALORALIDERES_SA", groupvars = "FILTRO_CLASE.CLASE", na.rm=T))
```

```{r}
BOX_IC_SA_CLASE<-ggplot(TABLA_SA_CLASE_SUMMARYSE, aes(x=FILTRO_CLASE.CLASE, y=FILTRO_CLASE.VALORALIDERES_SA)) +
  geom_point() + ylim(0,10) +
  geom_errorbar(aes(ymin=FILTRO_CLASE.VALORALIDERES_SA-ci, ymax=FILTRO_CLASE.VALORALIDERES_SA+ci), width=.3) +
  ggtitle("Intervalo para la valoracion segun clase")
BOX_IC_SA_CLASE
```

#In??s Arrimadas - CCAA
```{r}
VALORACION$CCAA<-as.factor(VALORACION$CCAA)
VALORACION$VALORALIDERES_IA<-as.numeric(VALORACION$VALORALIDERES_IA)
DATAFRAME_IA_CCAA<-data.frame(VALORACION$VALORALIDERES_IA, VALORACION$CCAA)

DATAFRAME_IA_CCAA$VALORACION.CCAA<-car::recode(DATAFRAME_IA_CCAA$VALORACION.CCAA,' "1" = "Andalucia" ; "2"="Arag??n"; "3"="Asturias"; "4"="Baleares"; "5"="Canarias"; "6"="Cantabria"; "7"="Castilla-La Mancha"; "8"="Castilla y Le??n"; "9"="Catalu??a"; "10"="Comunidad Valenciana"; "11"="Extremadura"; "12"="Galicia"; "13"="Comunidad de Madrid"; "14"="Regi??n de Murcia"; "15"="Navarra"; "16"="Pa??s Vasco"; "17"="La Rioja"; "18"="Ceuta"; "19"="Melilla" ')

TABLA_IA_CCAA<-summarySE(DATAFRAME_IA_CCAA, measurevar = "VALORACION.VALORALIDERES_IA", groupvars = "VALORACION.CCAA", na.rm = T)

BARRA_ERROR_IA_CCAA <- ggplot(TABLA_IA_CCAA, aes(x=reorder(VALORACION.CCAA, VALORACION.VALORALIDERES_IA), y=VALORACION.VALORALIDERES_IA)) + geom_point() + 
  geom_errorbar(aes(ymin=VALORACION.VALORALIDERES_IA-ci, ymax=VALORACION.VALORALIDERES_IA+ci), width=0.2) + 
  ylab("Valoracion media") + xlab("") +
  ggtitle("Valoracion media por CCAA hacia Ines Arrimadas") +
  coord_flip()
BARRA_ERROR_IA_CCAA
```

#I??igo Errej??n - Edad
```{r}
VALORACION$EDAD<-as.numeric(VALORACION$EDAD)
VALORACION$VALORALIDERES_IE<-as.numeric(VALORACION$VALORALIDERES_IE)
DATAFRAME_IE_EDAD<-data.frame(VALORACION$VALORALIDERES_IE, VALORACION$EDAD)


DATAFRAME_IE_EDAD$VALORACION.EDAD<-car::recode(DATAFRAME_IE_EDAD$VALORACION.EDAD, ' 18:24 = "18-24" ; 25:34 = "25-34" ; 35:44 = "35-44" ; 45:54 = "45-54" ; 55:64 = "55-64" ; 65:98 = "65-98"  ')

TABLA_IE_EDAD<-summarySE(DATAFRAME_IE_EDAD, measurevar = "VALORACION.VALORALIDERES_IE", groupvars = "VALORACION.EDAD", na.rm = T)

GRAF_IE_EDAD <- ggplot(TABLA_IE_EDAD, aes(x=reorder(VALORACION.EDAD, VALORACION.VALORALIDERES_IE), y=VALORACION.VALORALIDERES_IE)) + 
  geom_bar(stat="identity", fill="grey") + ylim(0, 10) + 
  geom_errorbar(aes(ymin=VALORACION.VALORALIDERES_IE-ci, ymax=VALORACION.VALORALIDERES_IE+ci), width=0.3) +
  xlab("") + ylab("Valoraci??n media") + 
  ggtitle("         Valoraci??n media de cada grupo de
          edad con respecto a I??igo Errej??n") + 
  coord_flip()
GRAF_IE_EDAD
```

#Correlaci??n entre valoraciones
```{r}
VALORACIONES<-data.frame(VALORACION$VALORALIDERES_PS, VALORACION$VALORALIDERES_PC, VALORACION$VALORALIDERES_YD, VALORACION$VALORALIDERES_SA, VALORACION$VALORALIDERES_IA, VALORACION$VALORALIDERES_IE)

VALORACIONES$VALORACION.VALORALIDERES_PS<-as.numeric(VALORACIONES$VALORACION.VALORALIDERES_PS)
VALORACIONES$VALORACION.VALORALIDERES_PC<-as.numeric(VALORACIONES$VALORACION.VALORALIDERES_PC)
VALORACIONES$VALORACION.VALORALIDERES_YD<-as.numeric(VALORACIONES$VALORACION.VALORALIDERES_YD)
VALORACIONES$VALORACION.VALORALIDERES_SA<-as.numeric(VALORACIONES$VALORACION.VALORALIDERES_SA)
VALORACIONES$VALORACION.VALORALIDERES_IA<-as.numeric(VALORACIONES$VALORACION.VALORALIDERES_IA)
VALORACIONES$VALORACION.VALORALIDERES_IE<-as.numeric(VALORACIONES$VALORACION.VALORALIDERES_IE)

corr<-round(cor(VALORACIONES[,0:6]),1)

ggcorrplot(corr, hc.order = T, type = "lower",
           outline.col = "black",
           ggtheme = ggplot2::theme_gray,
           colors = c("brown4", "white", "royalblue3"),
           lab = T)
```

#Intenci??n voto, gr??fico parlamento
```{r}
count(Datos$INTENCIONVOTO)
```

```{r}
library(ggparliament)
```

```{r}
Intencion<-read_excel("Intencion.xlsx")
```

```{r}
Parlamento_intencion<-parliament_data(election_data = Intencion,
                                      type = "semicircle",
                                      parl_rows = 9,
                                      party_seats = Intencion$REPRESENTACION)

ggplot(Parlamento_intencion, aes(x=x, y=y, colour = SIGLAS_PARTIDO)) +
  geom_parliament_seats() +
  draw_partylabels(type = "semicircle",
                   party_names = SIGLAS_PARTIDO,
                   party_seats = REPRESENTACION,
                   party_colours = COLOR) +
  draw_totalseats(n=350, type = "semicircle") +
  draw_majoritythreshold(n=176, label = T, type = "semicircle") +
  theme_ggparliament() +
  labs(title = "Estimacion enero 2022") +
  scale_colour_manual(values = Parlamento_intencion$COLOR,
                      limits = Parlamento_intencion$SIGLAS_PARTIDO)
```

#Valoracion media lideres politicos
```{r}
VALORACION_MEDIA<-data.frame(VALORACION$VALORALIDERES_PS, VALORACION$VALORALIDERES_PC, VALORACION$VALORALIDERES_YD, VALORACION$VALORALIDERES_SA, VALORACION$VALORALIDERES_IA)

VALORACION_MEDIA$VALORACION.VALORALIDERES_PS<-as.numeric(VALORACION_MEDIA$VALORACION.VALORALIDERES_PS)

VALORACION_MEDIA$VALORACION.VALORALIDERES_PC<-as.numeric(VALORACION_MEDIA$VALORACION.VALORALIDERES_PC)

VALORACION_MEDIA$VALORACION.VALORALIDERES_YD<-as.numeric(VALORACION_MEDIA$VALORACION.VALORALIDERES_YD)

VALORACION_MEDIA$VALORACION.VALORALIDERES_SA<-as.numeric(VALORACION_MEDIA$VALORACION.VALORALIDERES_SA)

summary(VALORACION_MEDIA)
```

#Intenci??n voto por provincias
```{r}
DATOS1<-filter(Datos, Datos$INTENCIONVOTO!=95)
DATOS2<-filter(DATOS1, DATOS1$INTENCIONVOTO!=96)
DATOS3<-filter(DATOS2, DATOS2$INTENCIONVOTO!=77)
DATOS4<-filter(DATOS3, DATOS3$INTENCIONVOTO!=97)
DATOS5<-filter(DATOS4, DATOS4$INTENCIONVOTO!=98)
DATOS6<-filter(DATOS5, DATOS5$INTENCIONVOTO!=99)


DATAFRAME<-data.frame(DATOS6$PROV, DATOS6$INTENCIONVOTO)
DATAFRAME$DATOS6.INTENCIONVOTO<-as.numeric(DATAFRAME$DATOS6.INTENCIONVOTO)
```

```{r}
Moda_prov<-tapply(DATOS6$INTENCIONVOTO, DATOS6$PROV, mode)
```

```{r}
PARTIDO_PROV<-c('PSOE','PP','PSOE','PSOE','PSOE','PP','PSOE','PNV','PSOE','PSOE','PSOE','PSOE','PP','PSOE','PSOE','PSOE','PP','PSOE','PSOE','PSOE','PSOE','PSOE','PSOE','PSOE','VOX','PSOE','PP','PSOE','PSOE','PSOE','PSOE','PSOE','PSOE','PSOE','PSOE','PP','PP','PSOE','PSOE','PSOE','PSOE','VOX','PP','PSOE','PP','PSOE','PP','PSOE','PSOE','PP','PSOE','PP','PSOE','PSOE','PSOE','PSOE','PSOE','PSOE','PSOE')
```

```{r}
nuts2 <- esp_get_nuts(resolution = 10, epsg = 3857, nuts_level = 3)
nuts2=cbind(nuts2, PARTIDO_PROV)
ggplot(nuts2, aes(fill=PARTIDO_PROV)) +
  geom_sf() +
  theme_linedraw() +
  labs(title = "PARTIDO MAS VOTADO POR PROVINCIAS - INTENCION ENERO'22") +
  theme_minimal() +
  scale_fill_manual(values = c("palegreen4","dodgerblue","firebrick2", "chartreuse2"))
```


#ARBOL DECISI??N VS RANDOM FOREST
```{r}
library(rpart)
library(randomForest)
```

```{r}
DatosAD<-data.frame(ESCALA_IDEOLOG, ECOPER, ESTUDIOS, POB_ACTIVA_INACT, CLASE)
str(DatosAD)
```

#Limpiamos Datos
```{r}
DatosAD1<-filter(DatosAD, DatosAD$ESCALA_IDEOLOG!=99)
DatosAD2<-filter(DatosAD1, DatosAD1$ESCALA_IDEOLOG!=98)
DatosAD3<-filter(DatosAD2, DatosAD2$ECOPER!=9)
DatosAD4<-filter(DatosAD3, DatosAD3$ECOPER!=8)
DatosAD5<-filter(DatosAD4, DatosAD4$ESTUDIOS!=9)
DatosAD6<-filter(DatosAD5, DatosAD5$ESTUDIOS!=7)
DatosAD7<-filter(DatosAD6, DatosAD6$POB_ACTIVA_INACT!=99)
DatosAD8<-filter(DatosAD7, DatosAD7$CLASE!=9)
DatosAD9<-filter(DatosAD8, DatosAD8$CLASE!=8)
D.AD.RF<-filter(DatosAD9, DatosAD9$CLASE!=6)
```

#Recodificar variables y dividir muestra train/test
ecoper 1 muy mala, mala, regular
2 muy buena, buena
```{r}
D.AD.RF$ECOPER<-car::recode(D.AD.RF$ECOPER, ' 1=2; 2=2; 3=1; 4=1; 5=1 ')

D.AD.RF$CLASE<-car::recode(D.AD.RF$CLASE, ' 1=5; 2=4; 4=2; 5=1 ')

D.AD.RF<-mutate_if(D.AD.RF, is.numeric, as.factor)
str(D.AD.RF)
```

```{r}
lapply(D.AD.RF, summary)
```

```{r}
set.seed(639)
train1<-sample(1:nrow(D.AD.RF), nrow(D.AD.RF) / (3/2))
Train<-D.AD.RF[train1, ]
Test<-D.AD.RF[-train1, ]
```

#Arbol de decision - modelo 1
```{r}
mod1_ad<-rpart(ECOPER ~ .,Train, method = 'class', parms = list(split = 'information'), control = rpart.control(cp = 0.000001))
```

```{r}
printcp(mod1_ad)
```

```{r}
plotcp(mod1_ad)
```

#Arbol de decisi??n - modelo 2
```{r}
mod2_ad<-rpart(ECOPER~.,Train, method = 'class', parms = list(split='information'), control = rpart.control(cp=0.01195652, maxdepth = 5))

printcp(mod2_ad)
```

```{r}
mod2_ad
```


```{r}
plotcp(mod2_ad)
```

#Interpretaci??n
```{r}
library(rpart.plot)
```

```{r}
rpart.plot(mod2_ad)
```

```{r}
rpart.rules(mod2_ad,style = 'tall',cover = T)
```

#Predicci??n ??rbol de decisi??n
```{r}
mod2_nodo<-rpart.predict(mod2_ad, Test, nn = T)
head(mod2_nodo)
```

```{r}
ad_score<-predict(mod2_ad, Test, type = 'prob')[,2]
plot(ad_score ~ Test$ECOPER)
```

#Curva ROC ??rbol de decisi??n
```{r}
library(ROCR)
pred_ad<-prediction(ad_score, Test$ECOPER)
perf_ad<-performance(pred_ad, measure = "tpr", x.measure =  "fpr")

plot(perf_ad,lwd=2, colorize=T, main="ARBOL DE DECISION. CURVA ROC", type='l')
lines(x=c(0,1), y=c(0,1), col="red", lwd=1, lty=3); 
```

#Matriz de confusion ??rbol de decisi??n
```{r}
test_data<-Test[complete.cases(Test),]
ad_score_def<-predict(mod2_ad, test_data, type = "prob")
ad_pred_def<-factor(colnames(ad_score_def)[max.col(ad_score_def)])
confusionMatrix(ad_pred_def, test_data$ECOPER)
```

```{r}
Accuracy_ad=0.7415*100
Precision_ad<-(551/(551+38))*100
Sensitivity_ad<-(551/(551+174))*100
F1_ad<-(2*Precision_ad*Sensitivity_ad)/(Precision_ad+Sensitivity_ad)
```

#KS y AUC ??rbol de decisi??n
```{r}
AUC_arbol <- performance(pred_ad, measure = "auc")@y.values[[1]]*100
KS_arbol <- max(attr(perf_ad,'y.values')[[1]]-attr(perf_ad,'x.values')[[1]])*100
```

```{r}
cat("Acierto_Arbol: ",Accuracy_ad,"\tSensibilidad_Arbol: ", Sensitivity_ad, "\tPrecision_Arbol:", Precision_ad, "\tF1_Arbol:", F1_ad, "\tAUC_Arbol: ",AUC_arbol,"\tKS_arbol: ", KS_arbol, "\n")
```

#Modelo RANDOM FOREST
```{r}
library(randomForest)
```

```{r}
mod_rf<-randomForest(ECOPER~., data=Train, na.action = na.exclude)
mod_rf
```

```{r}
varImpPlot(mod_rf)
```

```{r}
(import<-importance(mod_rf))
```

```{r}
rf_score<-predict(mod_rf, Test, type = "prob")[,2]
```

```{r}
plot(rf_score~Test$ECOPER)
```

#curva ROC random forest
```{r}
pred_rf <- prediction(rf_score, Test$ECOPER)
perf_rf <- performance(pred_rf, measure = "tpr",x.measure = "fpr")

plot(perf_rf, lwd=3.5, colorize=T, main="ROC Random Forest Performance", type = 'l')
lines(x=c(0, 1), y=c(0, 1), col="red", lwd=1, lty=1);
```

#Umbrales y matriz de confusion random forest
```{r}
umbral_rf <- ifelse(rf_score > 0.20, "2", "1")
MC_rf <- table(Test$ECOPER, umbral_rf)
Sen_rf <- MC_rf[2,2] / (MC_rf[2,2] + MC_rf[1,2]) *100
Pr_rf <- MC_rf[2,2] / (MC_rf[2,2] + MC_rf[2,1]) *100
F1_rf <- 2*Pr_rf*Sen_rf/(Pr_rf+Sen_rf)

umbral_rf2 <- ifelse(rf_score > 0.40, "2", "1")
MC_rf2 <- table(Test$ECOPER, umbral_rf2)
Sen_rf2 <- MC_rf2[2,2] / (MC_rf2[2,2] + MC_rf2[1,2]) *100
Pr_rf2 <- MC_rf2[2,2] / (MC_rf2[2,2] + MC_rf2[2,1]) *100
F1_rf2 <- 2*Pr_rf2*Sen_rf2/(Pr_rf2+Sen_rf2)

umbral_rf3 <- ifelse(rf_score > 0.60, "2", "1")
MC_rf3 <- table(Test$ECOPER, umbral_rf3)
Sen_rf3 <- MC_rf3[2,2] / (MC_rf3[2,2] + MC_rf3[1,2]) *100
Pr_rf3 <- MC_rf3[2,2] / (MC_rf3[2,2] + MC_rf3[2,1]) *100
F1_rf3 <- 2*Pr_rf3*Sen_rf3/(Pr_rf3+Sen_rf3)

umbral_rf4 <- ifelse(rf_score > 0.80, "2", "1")
MC_rf4 <- table(Test$ECOPER, umbral_rf4)
Sen_rf4 <- MC_rf4[2,2] / (MC_rf4[2,2] + MC_rf4[1,2]) *100
Pr_rf4 <- MC_rf4[2,2] / (MC_rf4[2,2] + MC_rf4[2,1]) *100
F1_rf4 <- 2*Pr_rf4*Sen_rf4/(Pr_rf4+Sen_rf4)

(Umbrales_rf<-c(F1_rf, F1_rf2, F1_rf3, F1_rf4))
```

```{r}
Umbral_def_rf <- ifelse(rf_score > 0.20, "2", "1")
MC_rf_def <- table(Test$ECOPER, Umbral_def_rf)
rf_Acc <- round((MC_rf_def[1,1] + MC_rf_def[2,2]) / sum(MC_rf_def) *100, 2)
rf_Sen <- round(MC_rf_def[2,2] / (MC_rf_def[2,2] + MC_rf_def[1,2]) *100, 2)
rf_Pr <- round(MC_rf_def[2,2] / (MC_rf_def[2,2] + MC_rf_def[2,1]) *100, 2)
rf_F1 <- round(2*rf_Pr*rf_Sen/(rf_Pr+rf_Sen), 2)
```

#KS y AUC random forest
```{r}
rf_KS <- round(max(attr(perf_rf,'y.values')[[1]]-attr(perf_rf,'x.values')[[1]])*100, 2)

rf_AUC <- round(performance(pred_rf, measure = "auc")@y.values[[1]]*100, 2)
```

```{r}
cat("Acierto_rf: ",rf_Acc,"\tSensibilidad_rf: ", rf_Sen, "\tPrecision_rf:", rf_Pr, "\tF1_rf:", rf_F1, "\tAUC_rf: ",rf_AUC,"\tKS_rf: ", rf_KS, "\n")
```

#COMPARACION ARBOLES DE DECISION VS RANDOM FOREST
```{r}
Sensitivity_ad<-round(Sensitivity_ad,3)
Precision_ad<-round(Precision_ad,3)
F1_ad<-round(F1_ad,3)
AUC_arbol<-round(AUC_arbol,3)
KS_arbol<-round(KS_arbol,3)
modelos <- c('Arboles de decisi??n', 'Random forest')
modelos_Acierto <- c(Accuracy_ad, rf_Acc)
modelos_Sensibilidad <- c(Sensitivity_ad, rf_Sen)
modelos_Precision <- c(Precision_ad, rf_Pr)
modelos_F1 <- c(F1_ad, rf_F1)
modelos_AUC <- c(AUC_arbol, rf_AUC)
modelos_KS <- c(KS_arbol, rf_KS)
```

```{r}
library(knitr)
```

```{r}
Combinacion <- as.data.frame(cbind(modelos, modelos_Acierto, modelos_Sensibilidad, modelos_Precision, modelos_F1, modelos_AUC, modelos_KS))

colnames(Combinacion) <- c("Modelo", "Accuracy", "Sensibilidad", "Precision", "F1", "AUC", "KS")

kable(Combinacion, caption ="Comparacion de modelos")
```



















